臺灣臺南地方法院刑事判決　　　　　　　　　　　　九十一年度訴字第一七號
　　公　訴　人　臺灣台南地方法院檢察署檢察官
　　被　　　告　甲○○
　　選任辯護人　洪梅芬
　　　　　　　　楊惠雯
　　　　　　　　李季錦
右列被告因毒品危害防制條例案件，經檢察官提起公訴（九十一年偵字第七四四八號
），本院判決如左：
    主  文
甲○○無罪。
    理  由
一、公訴意旨略以：被告甲○○與年籍姓名不詳綽號「飄仔」之男子，共同基於概括
    之犯意聯絡，自民國九十一年七月十日前後起至同年七月十六日上午十一時許止
    ，在台南市○區○○路超峰寺前等處，由「飄仔」於約定交付毒品前一日先行將
    重達０．三公克至０．八公克不等之第一級毒品海洛因數包交予被告甲○○，被
    告甲○○再依「飄仔」之電話指示，將前揭毒品送往指定地點交予買受之人，二
    人以此方式販賣第一級毒品海洛因予綽號「阿源」、「正新」等人，達七、八次
    之多，每次金額為新台幣（下同）一千元。若交易對象為被告甲○○不認識之人
    ，則由被告甲○○代收價金，次數為三次，金額共計三千元；若交易對象為被告
    甲○○所熟識，則價金由「飄仔」自行處理。被告甲○○每日則由「飄仔」無償
    提供第一級毒品海洛因供其施用。嗣於九十一年七月十六日上午十一時許，被告
    甲○○攜帶第一級毒品海洛因一小包（毛重０．三公克），前往台南市灣裡超
      峰寺前，欲販賣予「阿源」時，經警當場查獲，並扣得被告甲○○所丟棄之第
    一級毒品海洛因一小包（毛重０．三公克），及自被告甲○○所駕駛之車號Ｐ四
    ─七一三號營業小客車上，與其位在台南市○○路六九三號住處一樓樓梯扶手所
    掛之袋子內查獲「飄仔」於前一日所交付，將供販賣用之第一級毒品海洛因各一
    小包（毛重分別為０．三公克及０．八公克），因認被告甲○○涉有毒品危害防
    制條例第四條第一項之販賣第一級毒品海洛因罪嫌等語。
二、按犯罪事實應依證據認定之，無證據不得推定其犯罪事實；又不能證明被告犯罪
    者，即應諭知無罪之判決，被告之自白，不得作為有罪判決之唯一證據，仍應調
    查其他必要之證據，以察其是否與事實相符。刑事訴訟法第一百五十四條、第三
    百零一條第一項、第一百五十六條第二項分別定有明文。
三、本件公訴人認被告甲○○涉有毒品危害防制條例第四條第一項罪嫌，係以以上揭
    事實，業據被告於偵查中自承為綽號「飄仔」之人販售第一級毒品海洛因，且有
    第一級毒品海洛因三包等物扣案可稽等情資為依據。訊據被告甲○○於本院審理
    時，固坦承於前揭時地為警查獲等情，惟堅詞否認涉有販賣第一級毒品海洛因等
    情，辯稱：伊不認識綽號「飄仔」之乙○○，於警訊及偵查中係因亟欲交保，隨
    意指認，扣案毒品係其請所載客人代為購買，並非欲供以販售之用等語。經查：
（一）被告於本院審理時迭次辯稱：並未幫助綽號「飄仔」販售第一級毒品海洛因等
      語，與被告於警訊及偵查中所供相異，被告於警訊、偵查及本院審理時前後所
      供不符，其於警訊及偵查中之自白是否確與事實相符，已非無疑。又證人即被
      告於警訊中，業已指認其所稱「飄仔」男子之乙○○於本院調查時到庭結證稱
      ：其綽號「分仔」，並非「飄仔」，並不認識被告甲○○，亦未曾交付毒品予
      被告甲○○請其代為販售海洛因等語（參見本案九十一年十一月二十一日訊問
      筆錄），核與被告於本院調查時所辯：伊不識證人乙○○等語相符，是被告於
      本院審理時所辯：並未幫助綽號「飄仔」之人販售第一級毒品海洛因等語，尚
      非全然無據。
（二）被告為警查獲時，雖另查獲持有第一級毒品海洛因三小包，惟扣案第一級毒品
      海洛因三小包驗餘淨重為零點六七公克，包裝重一點三一公克，共計約僅一點
      九八公克等情，有法務部調查局九十一年七月二十九日鑑定通知書一紙在卷可
      稽。是被告持有毒品數量甚微，與販售毒品者，通常持有相當數量之毒品等常
      情有違，參以本案復未查獲被告持有販售毒品者通常持有之分裝袋、磅秤等工
      具，是其於本院審理時辯稱持有之毒品係供其自行使用等語，即非全無可採。
（三）綜上所述，被告於警訊及偵查中之自白與證人乙○○之證詞不符，是否確與真
      實相符，即非無疑，尚難採為對被告不利之認定。而扣案之毒品數量甚微，亦
      無從佐證被告確有販賣第一級毒品海洛因之罪行，此外，本院復查無其他積極
      證據足認被告確有販賣第一級毒品海洛因犯行，揆諸前揭法條，應認本件被告
      犯罪尚屬不能證明，應為無罪判決之諭知。
據上論斷，應依刑事訴訟法第三百零一條第一項，判決如主文。
本件經檢察官宋宗儀到庭執行職務。
中      華      民      國    九十一    年     十二     月     十九     日
                              臺灣臺南地方法院刑事第五庭
                                  法  官    卓  穎  毓
右正本證明與原本無異
如不服本判決應於送達後十日內向本院提出上訴狀
                                  書記官    黃  子  起
中      華      民      國    九十一    年     十二     月      十九    日
